# 请教陈版-向非营利民办非企业法人单位出资

提问人：mpply 时间：2012-02-23 16:44:52
陈老师： 请教如果A公司与其他 10 家公司共同出资（每家出资 100 万）合计 1000 万元成立一个类似于研发中心的单位B，B 的章程中性质为:由一系列政府部门、科研机构共建、前述公司出资成立的技术研发中心为非营利类科技民办非企业法人单位，主要从事技术研发、专利分析等，出资单位可以免费或优先使用B单位研发出的专利技术等，帮助出资公司申请项目扶持资金等，章程规定这个中心在清算时，剩余财产在业务主管单位和登记管理机关的监督下按照国家规定，用于发展与B单位宗旨相关的事业，不得私分。
请问，在这种情况下，A公司出资的 100 万应怎么入账？谢谢！

回答人：chenyiwei
对这类出资如何核算，需要通过当初出资时的可行性研究等，确定未来本企业从该项投资中获取经济利益的方式（例如，享受该研发中心的研究成果、转让其股权等），以确定其是否可以带来确认资产所需的未来经济利益。如果表明未来很可能有经济利益流入的，则可以将其确认为一项资产（其他非流动资产，因为投资对象不是企业的股权，所以不使用“长期股权投资”科目），每期末进行减值测试。

回答人：chenyiwei
回复 宽阔视野 的帖子
企业向这类机构投入资源，不同于完全不求回报的慈善捐赠，是为了通过利用此类机构的研发力量获取的成果，从而获得经济利益，即具有商业上的目的。尽管这里的经济利益实现不能像一般的对企业投资那样通过分回股利或者清算时取得剩余财产的方式实现，但至少在投出资源时是期望取得未来经济利益，且预计很可能获取未来经济利益的，因此确认为一项资产是适当的，如果直接确认为费用，可能与投资的实际商业目的不相符。
也不建议将其确认为长期待摊费用，分 3 ～ 5 年摊销的做法，因为未来经济利益的实现方式可能并非线性的。例如可能需要在经过若干年的基础研究后再加上一段时间的应用研究，才能形成具有产业化前景的技术。在前几年往往是没有直接的可流入企业的经济利益的。 对于此类以研发为业的非企业机构投入资源的减值测试，我理解可以根据其目前出从事的研发项目的进展情况。未来前景的分析、未来发展规划的审阅等，首先考虑其目前正在从事的研发项目是否发生减值，在此基础上考虑本企业账面上的该项“其他非流动资产”是否已发生减值。

提问人：fruitwei 时间：2016-10-25 11:10:51
请教陈版，关于企业出资收购民办非营利机构（我公司预收购社区卫生服务站，实际为私人老板，收购后未来取得收入方式为托管），参阅了您的意见，将其计入”其他非流动资产”的话，要以什么作为入账依据？ 投资协议在法律效力上又存在风险？资产评估报告？发票怎么开？

回答人：chenyiwei
入账依据应包括收购合同、付款凭证、变更后的民办非企业单位登记和执业许可证等。投资协议的法律效力问题建议咨询律师。发票或收据开具问题请咨询主管税务机关（我理解这并非流转税的应税行为）。